# 房地产开发政府补助，及投资性房地产问题

提问人：小改 smile 时间：2019-06-08 22:15:00
请问陈老师及各位大神：
房地产公司自行开发一栋综合办公楼，计划 1-6 层出售，7-8 自用，9-16出租，建设期间收到政府返还部分土地出让金，公司采用净额法冲减土地成本即房地产开发成本。总体进行了财务竣工决算。决算后 1-5层已出售， 6层暂定闲置，7-8自用 9-16层出租，请问一下，这种情况，是不是土地成本按照 1-5 层的建筑面积占总大楼面积的比例结转出售的成本； 6 层闲置不计划出售，7-8 层自用，那么土地成本按照 6-8层相应建筑面积比例计入无形资产，建筑部分按面积比例计入固定资产-房屋建筑物；9-16层出租部分，土地成本按照建筑面积计入投资性房地产-土地，建筑部分业按照面积计入投资性当地产-房屋建筑物，公司会计政策按照成本法对投资性房地产进行后续计量。
这种做法对么？？？

回答人：chenyiwei
该做法未见重大不合理之处。关键是按照建筑面积比例在各类型资产之间分摊土地成本的做法，要在同类或类似项目之间保持一贯运用。